【裁判字號】    99,抗,1132
【裁判日期】    990929
【裁判案由】    聲請定其應執行刑
【裁判全文】
臺灣高等法院刑事裁定                  99年度抗字第1132號
抗  告  人
即  受刑人  甲○○
上列抗告人因聲請定其應執行刑案件，不服臺灣板橋地方法院九
十九年度聲字第四一六○號，中華民國九十九年八月二十五日第
一審裁定（聲請案號：臺灣板橋地方法院檢察署九十九年度執聲
字第二七一九號），提起抗告，本院裁定如下：
    主  文
抗告駁回。
    理  由
一、原裁定意旨略以：受刑人甲○○因違反毒品危害防制條例等
    案件，先後經判決確定如附表所示之罪刑，有本院被告前案
    紀錄表及各該刑事判決書在卷可稽，茲檢察官聲請定應執行
    之刑，原審法院審核認聲請為正當，應定其應執行之刑。爰
    依刑事訴訟法第四百七十七條第一項，刑法第五十三條、第
    五十一條第五款，以裁定定其應執行刑為二年十月等語。
二、抗告意旨略以：觀諸臺灣板橋地方法院九十八年度聲字第三
    八三五號裁定，該被告所犯之毒品與竊盜等罪合計四十二個
    月（三年六月），數罪併罰定其應執行之刑為二十二個月（
    一年十月），抗告人所犯均為傷害自己健康之施用毒品罪，
    與該被告所犯之罪相比較，侵害之法益及造成之危害，均屬
    低度，定應執行之刑反較高度行為為重，其不公之處，昭然
    可見，抗告人對所犯罪行深自反省，懇請鈞院賜予一個合理
    、公平、公正之裁定等語。
三、按數罪併罰，有二裁判以上者，依刑法第五十一條規定，定
    其應執行刑；數罪併罰，分別宣告其罪之刑，依下列各款定
    其應執行者：宣告多數有期徒刑者，於各刑中之最長期以上
    ，各刑合併之刑期以下，定其刑期。但不得逾三十年。刑法
    第五十三條、第五十一條第五款分別定有明文。又按執行刑
    之量定，係事實審法院之職權，本有自由裁量之餘地，原裁
    定所定執行刑，倘未逾法定刑範圍，亦無明顯違背正義，要
    難指摘為不當（最高法院九十五年度台抗字第五四九號判決
    意旨參照）。再按法律上屬於自由裁量之事項，有其外部性
    及內部性界限，並非概無拘束。依據法律之具體規定，法院
    應在其範圍選擇為適當之裁判者，為外部性界限；而法院為
    裁判時，應考量法律之目的，及法律秩序之理念所在者，為
    內部性界限。法院為裁判時，二者均不得有所踰越。在數罪
    併罰，有二裁判以上，定其應執行之刑時，固屬於法院自由
    裁量之事項，然仍應受前揭外部性界限及內部性界限之拘束
    （最高法院八十年度台非字第四七三號判例、九十四年度台
    非字第二三三號判決意旨參照）。
四、經查：本件抗告人即受刑人甲○○因犯如原裁定附表所示之
    毒品危害防制條例等罪，先後經臺灣板橋地方法院及本院判
    處如原裁定附表所示之刑，均經分別確定在案，嗣經檢察官
    聲請定應執行刑。揆諸前揭說明，應於各刑中之最長期以上
    （即有期徒刑七月以上），各刑合併之刑期以下（即有期徒
    刑三年六月以下），定其應執行之刑期；又受刑人所犯如原
    裁定附表編號一至五、六及七所示之罪，前經臺灣板橋地方
    法院分別以九十八年度訴字第一二九二號、九十八年度訴字
    第三五八四號判決定其應執行之刑為有期徒刑二年、十月，
    有本院被告前案紀錄表及各該判決書正本在卷可參。從而，
    原裁定就受刑人所犯如原裁定附表所示各罪，定其應執行之
    刑為有期徒刑二年十月，既在外部性界限（即三年六月以下
    ）、內部性界限（即二年十月，原裁定附表編號一至五、六
    及七所示之罪分別定其應執行刑為有期徒刑二年、十月，獲
    有減少有期徒刑七月、一月之利益）之範圍內，自難認原審
    法院就本件裁量權之行使，有何違法或不當之處。至於受刑
    人所犯如原裁定附表所示各罪，其犯罪性質、對社會之危害
    程度及有無悔意等情，乃屬事實審法院量刑審酌之事項，尚
    非判決確定後定應執行刑法院所得調查審酌之事項，受刑人
    執此作為請求減輕應執行刑之理由，容有誤會。是受刑人之
    抗告意旨徒憑己見，任意指摘原裁定不當，並無理由，應予
    駁回。
五、據上論斷，應依刑事訴訟法第四百十二條，裁定如主文。
中    華    民    國    99    年    9     月    29    日
                  刑事第九庭審判長法  官  陳貽男
                                  法  官  詹駿鴻
                                  法  官  宋明蒼
以上正本證明與原本無異。
不得再抗告。
                                  書記官  駱麗君
中    華    民    國    99    年    9     月    29    日

司法院資訊處製作；財團法人民間司法改革基金會備份。
